【裁判字號】    97,消債抗,111
【裁判日期】    971014
【裁判案由】    更生事件
【裁判全文】
臺灣板橋地方法院民事裁定           97年度消債抗字第111號
聲  請  人  甲○○
上列抗告人因消費者債務清理條例之更生事件，對於中華民國97
年9 月9 日本院97年度消債更字第1127號所為民事裁定，提起抗
告，本院合議庭裁定如下：
    主  文
抗告駁回。
抗告程序費用新台幣壹仟元由抗告人負擔。
    理  由
一、抗告意旨略以：原審於民國97年8 月7 日裁定命抗告人補正
    之事項多達十項之多，其中第六項第(二)款有關收入數額：抗
    告人前1 年每月薪資明細表及薪資入帳存摺內頁、年金、保
    險給付等所有收入款項，而抗告人已據實陳述並陳報相關文
    件，但有關保險部分抗告人因積欠債務而未能依約繳納保費
    ，其保險早已停效，抗告人尚不知應如何辦理終止而一廂情
    願認該保險業已失效，且保單亦已毀棄而未提出相關資料，
    但絕非故意拒絕提出，另抗告人前1 年之每月薪資明細表已
    於提出更生聲請時，在財產及收入狀況說明書內（詳原證一
    ）詳為記載，薪資所得因受裁定後一時難以找出存故未能及
    時提出存摺內頁明細表，此部分分別有94、95、96年所得清
    單足證，是該薪資明細表是否為債清理條例所必要之關係文
    件，尚有疑義，且與債務清理條例立法意旨有間，況法院就
    此部分亦可依職權調查審核而為實體准駁之主張，而原裁定
    竟以聲請人拒絕提出關係文件為由，駁回抗告人之更生聲請
    ，抗告人難以甘服，爰於法定期間內提出抗告，請求將原裁
    定廢棄，另為適法之裁定云云。
二、按聲請更生或清算不合程式或不備其他要件者，法院應以裁
    定駁回之，但其情形可以補正者，法院應定期間先命補正，
    消費者債務清理條例第8 條定有明文。次按更生之聲請有下
    列情形之一者，應駁回之：一、債務人曾依本條例或破產法
    之規定而受刑之宣告。二、債務人曾經法院認可和解、更生
    或調協，因可歸責於己之事由，致未履行其條件。三、債務
    人經法院通知，無正當理由而不到場，或到場而不為真實之
    陳述，或拒絕提出關係文件或為財產變動狀況之報告，同條
    例第46條亦定有明文。
三、經查抗告人自認未依本院97年8 月6 日裁定補正保險單相關
    資料，亦未提補聲請（即97年8 月4 日）前1 年每月之薪資
    明細表及薪資入帳存摺內頁。次查抗告人之保單目前係處於
    停效狀態，如辦理解約尚可得回解約金，有全球人壽保險股
    份有限公司函1 件附於原審卷第92-93 頁足憑，惟抗告人既
    未依裁定補正上開保單相關資料，又任令保險契約停效而未
    處理，再者，消費者債務清理條例第44條規定：「法院認為
    必要時，得定期命債務人據實報告更生聲請前二年內財產變
    動之狀況，並對於前條所定事項補充陳述、提出關係文件或
    為其他必要之調查。」而抗告人僅提出94、95、96年之綜合
    所得稅各類所得資料清單（詳原審卷第10-13 頁），但97年
    1 月至97年8 月4 日聲請時之所得則未陳述，本院自有必要
    應消費者債務清理條例第44條之規定命抗告人補正，則抗告
    人既未依法補正，原審於97年9 月9 日裁定駁回抗告人更生
    之聲請，於法即無不符，抗告人請求廢棄，即無理由，應予
    駁回。
四、據上論結，本件抗告為無理由，依消費者債務清理條例第15
    條、民事訴訟法第495 條之1 第1 項、第449 條第1 項、第
    95條、第78條，裁定如主文。
中    華    民    國    97    年    10    月    14    日
              民事第三庭    審判長法官  朱耀平
                                  法官  劉以全
                                  法官  何君豪
上為正本係照原本作成
不得抗告
中    華    民    國    97    年    10    月    14    日
                                  書記官  黃琴茜


司法院資訊處製作；財團法人民間司法改革基金會備份。
